# 少数股东增资问题

提问人：yuyi402 时间：2016-12-26 21:39:50
请教版主，我公司一子公司实收资本 50 万元，我公司出资 26 万元，占比52%，拥有控制权，现在该公司 12 月份少数股东增资 3 万，但仅为认缴，未出资到位，工商办理了股权变更，变更后少数股东股权占比超50%，我公司不再拥有控制权，准则七号解释在个别财务报表中，应当对该项长期股权投资从成本法转为权益法核算。首先，按照新的持股比例确认本投资方应享有的原子公司因增资扩股而增加净资产的份额，与应结转持股比例下降部分所对应的长期股权投资原账面价值之间的差额计入当期损益；然后，按照新的持股比例视同自取得投资时即采用权益法核算进行调整。若 12 月份改公司少数股东出资并未到位，实收资本没有发生变化。我公司个别报表是不是仅仅根据新的股权比例进行追溯调整，该公司实收资本由于没有发生变化而不用考虑解释中增资扩股的转换差异？

回答人：chenyiwei
要考虑：根据该子公司章程、股东之间的协议等，股东权利（表决权、分红权等）是按实缴出资比例还是认缴出资比例行使的？如果按实缴出资比例，则表明你公司尚未丧失对该子公司的控制权，本年度尚无需进行处置子公司的相关处理，只需要附注披露；如果已经丧失控制权，则需在个别报表和合并报表层面分别按适用的会计处理规定（个别报表层面按《企业会计准则解释第 7 号》第一条；
合并报表层面按《企业会计准则第 33 号——合并财务报表（ 2014 年修订）》第五十条）规定处理。